# 关于子公司取得利润，母公司如何确认收益和所得税的纳税问题

提问人：blemig 时间：2017-09-24 12:45:27
大家好，请教一下： 对于母子公司， 如果子公司当年实现利润 1000 万， 缴纳所得税后净利润 750 万。 对于享有其80%股权的母公司而言， 当年在母公司自己的会计报表中，要体现投资收益 600 万么？ 还是只有在子公司进行分红时母公司会计报表才体现投资收益呢？ 对于归属于母公司的 600 万投资收益， 母公司需要为这部分收益再次缴纳企业所得税么？ 如果母公司不在国内，而在国外，在国外的母公司需要为国内的投资收益在所在地国家缴纳企业所得税么？ 还是只有在收到子公司的分红时，才需要在国外缴纳投资收益部分的企业所得税呢？
感谢大家帮助！

回答人：chenyiwei
在企业会计准则下，母公司对子公司的长期股权投资采用成本法核算。母公司个别报表中只有在子公司宣告现金分红时才确认投资收益。 根据企业所得税法规定，符合条件的居民企业之间的股息红利收入为免税收入，无所得税影响。 涉及境外子公司或母公司的股息红利税务问题较为复杂，涉及中国与对方所在国家之间的税收协定问题，建议咨询税务专业人士。